臺灣板橋地方法院刑事判決　　　　　　　96年度訴字第2652號
公　訴　人　臺灣板橋地方法院檢察署檢察官
被　　　告　甲○○
上列被告因違反毒品危害防制條例案件，經檢察官提起公訴（96
年度毒偵字第4830號），被告於準備程序中對被訴之事實為有罪
陳述，本院合議庭裁定由受命法官獨任行簡式審判程序，並判決
如下：
    主    文
甲○○施用第一級毒品，累犯，處有期徒刑柒月；又施用第二級
毒品，累犯，處有期徒刑肆月，扣案甲基安非他命壹包（驗餘淨
重零點伍玖陸公克）沒收銷燬；應執行有期徒刑玖月，扣案甲
基安非他命壹包（驗餘淨重零點伍玖陸公克）沒收銷燬。
    事    實
一、甲○○於民國94年間，因違反洗錢防制法案件，經本院以94
    年度簡字第2610號判決判處有期徒刑4 月確定，於95年5 月
    18日易科罰金執行完畢（據此，本件構成累犯）；又於95年
    間，因施用毒品案件，經本院以95年度毒聲字第1400號裁定
    送勒戒處所，觀察、勒戒後，因認無繼續施用毒品傾向，於
    95年12月6 日出所，並由臺灣板橋地方法院檢察署檢察官以
    95年度毒偵緝字第720 號、95年度毒偵字第8429號為不起訴
    處分確定；詎猶不知戒慎，仍於95年12月6 日接受觀察、勒
    戒執行完畢釋放後5 年以內之96年5 月18日某時許，基於施
    用第一級毒品海洛因之犯意，在其位於臺北縣中和市○○路
    某友人住處，以將海洛因摻入香煙內點燃後吸食煙氣之方式
    ，施用海洛因1 次；復另行基於施用第二級毒品甲基安非他
    命（起訴書誤載為「安非他命」）之犯意，於96年5 月19日
    凌晨1 時許，在其位於臺北縣板橋市○○路19巷5 弄11之4
    號5 樓住處，以將甲基安非他命置於玻璃球內燒烤後吸食煙
    氣之方式，施用甲基安非他命1 次；後於96年5 月19日下午
    4 時20分許，在臺北市○○區○○路與農安街口為警查獲，
    並扣得其因本件施用而持有之甲基安非他命1 包（驗餘淨重
    0.5396公克），甲○○且同意接受採尿，經警將其尿液檢體
    送驗後，呈嗎啡（海洛因之人體代謝物）、甲基安非他命陽
    性反應。
二、案經臺北市政府警察局中山分局移送臺灣板橋地方法院檢察
    署檢察官偵查後起訴。
    理    由
一、認定犯罪事實所憑之證據及理由：
(一)、訊據被告對其在上揭時、地施用第一級毒品海洛因、第二級
    毒品甲基安非他命之事實，於本院審理中自白不諱；而其為
    警查獲時，同意接受採尿併經警將所採集之尿液檢體送驗後
    ，呈嗎啡（海洛因之人體代謝物）、甲基安非他命陽性反應
    乙節，亦有臺北市政府警察局偵辦毒品案件尿液檢體委驗單
    、臺灣尖端先進生技醫藥股份有限公司96年6 月1 日出具之
    濫用藥物檢驗報告附於偵查卷足憑（見96年度毒偵字第4830
    號偵查卷第15、16頁）；此外，被告為警查獲時所扣得白色
    透明結晶體1 包（驗餘淨重0.5396公克），經鑑定，檢出甲
    基安非他命成分乙節，亦有交通部民用航空局航空醫務中心
    96年6 月13日航藥鑑字第0960654 號鑑定書附於偵查卷可參
    （見同上偵查卷第4 頁），足徵被告前開自白與事實相符，
    可以採信。
(二)、次按觀察、勒戒或強制戒治執行完畢釋放後，5 年內再犯施
    用第一、二級毒品之罪者，檢察官應依法追訴，毒品危害防
    制條例第23條第2 項定有明文。查被告有如事實欄所載觀察
    、勒戒執行紀錄等情，有臺灣高等法院被告前案紀錄表1 份
    附卷足參，是被告於接受觀察、勒戒執行完畢後，5 年內再
    犯本件施用毒品罪，亦甚明確。綜上，本件事證已明，被告
    犯行堪以認定。
二、應適用之法律、科刑審酌事由及沒收物之處理：
(一)、核被告所為，係犯毒品危害防制條例第10條第1 項之施用第
    一級毒品罪、同條例第10條第2 項之施用第二級毒品罪。其
    施用前後持有第一、二級毒品之低度行為，均應各為其後之
    施用高度行為所吸收，均不另論罪。又被告於94年間，因違
    反洗錢防制法案件，經本院以94年度簡字第2610號判決判處
    有期徒刑4 月確定，於95年5 月18日易科罰金執行完畢等情
    ，有前揭臺灣高等法院被告前案紀錄表附卷可憑，是其於有
    期徒刑執行完畢後，5 年以內，故意再犯本件有期徒刑以上
    之罪，為累犯，就其前開所犯2 罪，均應依刑法第47條第1
    項規定，各加重其刑。至其前開所犯2 罪，犯意各別、行為
    互殊，應與分論併罰。
(二)、茲審酌被告曾因施用毒品犯行受觀察勒戒，仍不知悛悔，復
    犯本件之罪，惟犯後坦承犯行，並其犯罪之動機、目的、施
    用次數等一切情狀，就其前開所犯2 罪，分別量處如主文所
    示之刑，並定其應執行之刑，以資懲儆。
(三)、扣案甲基安非他命1 包（驗餘淨重0.5396公克），因其內之
    甲基安非他命與包裹前開毒品之分裝袋1 只，二者在物理上
    難以析離，均應依毒品危害防制條例第18條第1 項前段沒收
    銷燬。
三、末查本件被告犯罪時間分別係在96年5 月18、19日，均與中
    華民國96年罪犯減刑條例第2 條第1 項所定之犯罪須在96年
    4 月24日以前者，始有依該條例減刑之規定不符，自無從依
    該條例予以減刑，附此敘明。
據上論斷，應依刑事訴訟法第273 條之1 第1 項、第299 條第1
項前段、毒品危害防制條例第10條第1 項、第2 項、第18條第1
項前段，刑法第11條、刑法第47條第1 項、第51條第5 款，判決
如主文。
本案經檢察官郭季青到庭執行職務。
中　　華　　民　　國　　96　　年　　9 　　月　　19　　日
　　　　　　　　　刑事第十九庭法  官  陳明偉
以上正本證明與原本無異。
如不服本判決應於送達後10日內向本院提出上訴狀。
                              書記官  強梅芳
中　　華　　民　　國　　96　　年　　9 　　月　　19　　日
附錄本案論罪科刑法條全文：
毒品危害防制條例第十條：
施用第一級毒品者，處六月以上五年以下有期徒刑。
施用第二級毒品者，處三年以下有期徒刑
